臺灣高等法院臺南分院刑事判決
上　訴　人
即　被　告　甲○○
上列上訴人因違反毒品危害防制條例案件，不服臺灣臺南地方法
院94年度訴字第223號中華民國94年4月6日第一審判決（起訴案
號：臺灣臺南地方法院檢察署93年度毒偵字第2053號；併辦案號
：94年度毒偵字第一二五四號），提起上訴，本院判決如下：
    主  文
原判決撤銷。
甲○○連續施用第一級毒品，處有期徒刑壹年。扣案第一級毒品
海洛因壹包（淨重參點伍柒公克）、拾陸包（含袋重貳貳點玖陸
公克）沒收銷燬之；分裝袋壹壹玖個、塑膠軟管貳支及葡萄糖壹
盒（含盒重柒玖點貳柒公克）沒收。又連續施用第二級毒品，處
有期徒刑柒月。扣案第二級毒品甲基安非他命柒包（含袋重伍拾
公克）沒收銷燬之；削尖吸管貳支、吸食器壹支沒收。應執行有
期徒刑壹年陸月，扣案第一級毒品海洛因壹包（淨重參點伍柒公
克）、拾陸包（含袋重貳貳點玖陸公克）、第二級毒品甲基安非
他命柒包（含袋重伍拾公克）均沒收銷燬之；分裝袋壹壹玖個、
塑膠軟管貳支及葡萄糖壹盒（含盒重柒玖點貳柒公克）、削尖吸
管貳支、吸食器壹支均沒收。
    事  實
一、甲○○前因施用第二級毒品安非他命案件，經依臺灣臺南地
    方法院九十二年度毒聲值字第一二七號裁定送觀察、勒戒後
    ，認無繼續施用毒品之傾向，業經臺灣臺南地方法院檢察署
    檢察官於民國（下同）92年10月13日，以92年度毒偵字第
    1650號不起訴處分確定。詎仍不知悔改，於五年內又萌生施
    用第一級毒品海洛因之概括犯意，自93年2月間某日起至94
　　年5月10日止，在其位於臺南市○區○○路一段二０四巷二
  　十三號之住處，以將毒品摻入香菸吸食之方式，連續施用第
    一級毒品海洛因多次；另基於施用第二級毒品甲基安非他命
    之概括犯意，自93年2、3月間某日起至94年5月10日止，在
    上開住處，以用火燒烤後予以吸食之方式，連續施用第二級
    毒品甲基安非他命多次。嗣分別於93年10月19日晚上7時30
    分許，為警在臺南市○○路○段370號前查獲，並扣得其所
    有供施用之第一級毒品海洛因一包（淨重三點五七公克），
    經其同意為警採尿送驗後，發現有嗎啡（海洛因代謝物）及
    安非他命陽性反應；於94年5月11日13時許，在台南縣仁德
    鄉○○街與正義三街街口為警查獲，並扣得其所有供施用之
    第一級毒品海洛因十六包（含袋重22點96公克）、第二級毒
    品甲基安非他命七包（含袋重五○公克），及供施用毒品用
    之分裝袋119個、塑膠軟管2支及葡萄糖1盒（含盒重79點27
    公克）、削尖吸管2支、吸食器1支，並經採尿送驗，均呈嗎
    啡、甲基安非他命陽性反應，始查悉全情。
二、案經臺南市警察局第六分局及台南縣警察局善化分局報請臺
    灣台南地方法院檢察署檢察官偵查起訴及併案審理。
    理  由
一、上揭事實分據上訴人即被告甲○○於警、偵訊、原審及本院
    審理中均坦承不諱，而被告尿液經警於九十三年十月十九日
    採集送驗後，均呈安非他命及海洛因代謝物嗎啡陽性反應，
    此有臺南市警察局第六分局尿液檢體送檢清冊、臺南市衛生
    局尿液檢驗成績書及長榮大學毒物研究中心複驗確認報告書
    各一紙附卷可稽（警卷第八頁、偵查卷第十三頁至第十四頁
    、第廿二頁）。此外，復有被告所有供施用之第一級毒品海
    洛因1包（淨重3點57公克）、16包（含袋重22點96公克）、
    第二級毒品甲基安非他命7包（含袋重50公克）、被告所有
    供施用第一級毒品海洛因所用之分裝袋119個、塑膠軟管2支
    及葡萄糖1盒（含盒重79點27公克）及其所有供施用毒品之
    用之削尖吸管2支、吸食器1支扣案可證，而上開扣案之白色
    粉末經送鑑定結果，分別含第一級毒品海洛因成份（淨重三
    點五七公克）、海洛因反應及安非他命反應，亦有法務部調
    查局93年11月15日鑑定通知書一紙、台南縣警察局善化分局
    毒品初步檢驗報告書二紙在卷可佐（偵查卷第十七頁、併案
    警卷第十四頁至第十五頁）。故被告之自白與事實相符，應
    可採信，則被告施用第一級毒品海洛因及第二級毒品甲基安
    非他命之事實，應堪認定。末查，被告前因施用毒品案件，
    經送觀察、勒戒後，認無繼續施用毒品傾向，由臺灣臺南地
    方法院檢察署檢察官於92年10月13日，以92年度毒偵字第
    1650號為不起訴處分確定，有刑案資料查註紀錄表、全國施
    用毒品案件紀錄表及刑案人犯在監所最新資料報表各一份在
    卷為憑，其於前開觀察、勒戒處分執行完畢後五年內，再犯
    本件施用毒品之犯行。綜上所述，本件事證明確，被告施用
    第一級及第二級毒品犯行，足以認定。
二、按海洛因、安非他命分屬毒品危害防制條例第二條第二項第
    一款、第二款所列之第一級毒品、第二級毒品，核被告所為
    ，係犯毒品危害防制條例第十條第一項之施用第一級毒品罪
    及同條第二項之施用第二級毒品罪。被告所犯上開二罪間，
    犯意各別，罪名互異，應分論併罰。被告非法持有第一級、
    第二級毒品之低度行為，已為其施用之高度行為所吸收，不
    復另論。其先後多次施用第一級毒品、第二級毒品犯行，均
    時間緊接，犯罪構成要件相同，顯均係基於概括之犯意反覆
    為之，應分別依連續犯之規定論以一罪並均加重其刑。另檢
    察官就犯罪事實一部起訴者，其效力及於全部，刑事訴訟法
    第二百六十七條定有明文，本件公訴人起訴事實雖未敘及被
    告於93年10月19日起至94年5月10日止之施用第一級毒品海
    洛因、第二級毒品安非他命之犯行，然該部分事實與公訴人
    起訴之犯罪事實既有連續犯之裁判上一罪關係，應為起訴效
    力所及，復經檢察官移送併案審理，基於審判不可分原則，
    本院自應併予審理，附此敘明。
三、原審以被告甲○○連續施用第一級毒品海洛因、第二級毒品
    安非他命之罪證明確，因予論罪科刑，固非無見。惟查被告
    告於93年10月19日起至94年5月10日止之施用第一級毒品海
    洛因之犯行及施用第二級毒品安非他命之犯行，與前開經判
    決有罪部分，具有連續犯裁判上一罪之關係，原審未及審酌
    ，尚有未合。上訴人上訴意旨以原判決量刑過重而指摘原判
    決不當，固無理由，惟原判決既有前述可議之處，自應由本
    院予以撤銷改判。爰審酌被告之犯罪動機、目的、手段及曾
    因施用毒品案件，經觀察、勒戒後，仍再犯施用毒品之罪，
    顯見其戒癮之意志力甚為薄弱，惟犯後坦承犯行，態度良好
    等一切情狀，分別量處如主文所示之刑，並定其應執行刑，
    以資懲儆。末按查獲之毒品，不問屬於犯人與否，均沒收銷
    燬之。毒品危害防制條例第十八條第一項前段定有明文。本
    件扣案之第一級毒品海洛因一包（淨重三點五七公克）、16
    包（含袋重22點96公克）、第二級毒品甲基安非他命7包（
    含袋重50公克），係毒品危害防制條例第二條第二項第一款
    及第二款規定之第一級、第二級毒品無訛，業如前述，應依
    同條例第十八條第一項前段宣告沒收銷燬之。前開扣案之分
    裝袋壹壹玖個、塑膠軟管貳支及葡萄糖壹盒（含盒重柒玖點
    貳柒公克）、削尖吸管貳支、吸食器壹支，分別係被告所有
    且供本件施用第一級、第二級毒品犯行所用之物，業據其供
    陳在卷（見本院卷第廿五頁、第廿七頁），應依刑法第三十
    八條第一項第二款規定併予沒收之。至公訴人於原審審理中
    雖請求法院科處被告得易科罰金之刑度（即科處六月以下有
    期徒刑），然施用第一級毒品罪之法定刑為六月以上五年以
    下有期徒刑，即被告就施用第一級毒品部分，最低刑度即應
    科處有期徒刑六月，其又有連續施用犯行，依法應加重其刑
    ，已如前述，且其後又併案到院，衡情尚難諭知得易科罰金
    之刑期，併此敘明。
據上論結，應依刑事訴訟法第369條第一項前段、第364條、第29
9條第一項前段、毒品危害防制條例第10條第一項、第二項、第
18條第一項前段，刑法第11條前段、第56條、第38條第一項第二
款、第51條第五款，判決如主文。
本案經檢察官吳忠賢到庭執行職務。
中　　華　　民　　國　　94　　年　　6　　月　　21 　日
                  刑事第五庭    審判長法　官  楊明章
                                      法　官  顏基典
                                      法　官  沈揚仁
以上正本證明與原本無異。
施用第一級毒品部分如不服本判決，應於收受本判決後十日內向
本院提出上訴書狀。其未敘述上訴理由者並得於提起上訴後十日
內向本院補提理由書狀（均須按他造當事人之人數附繕本）「切
勿逕送上級法院」。
施用第二級毒品部分不得上訴。
　　　　　　　　　　　　　　　　　　　書記官  李梅菊
中　　華　　民　　國　　94　　年　　6 　　月　　22　　日
附錄：本判決論罪科刑法條
毒品危害防制條例第十條第一項、第二項：
施用第一級毒品者，處六月以上五年以下有期徒刑。
施用第二級毒品者，處三年以下有期徒刑。
